【裁判字號】    97,訴,2220
【裁判日期】    980117
【裁判案由】    毒品危害防制條例
【裁判全文】
臺灣臺北地方法院刑事判決            97年度訴字第2220號
公  訴  人  台灣台北地方法院檢察署檢察官
被      告  甲○○
上列被告因違反毒品危害防制條例案件，經檢察官提起公訴（97
年度偵字第21718 號），本院判決如下：
    主  文
甲○○無罪。
    理  由
一、公訴意旨略以：被告甲○○明知安非他命為毒品危害防制條
    例所定之第二級毒品，依法不得轉讓，竟基於轉讓安非他命
    之犯意，於民國97年4 月、5 月間，自不詳姓名綽號「蘭姐
    」、「大頭」之人購入安非他命後，在台北縣新店市○○街
    62 巷11 號4 樓住處，無償轉讓安非他命予乙○○施用（乙
    ○○施用部分經本院以97年度易字第2114號判決判處有期徒
    刑7 月，嗣經台灣高等法院駁回上訴確定），因認被告涉犯
    毒品危害防制條例第8 條第2 項之轉讓第二級毒品罪嫌等語
    。
二、按犯罪事實應依證據認定之，無證據不得認定犯罪事實；不
    能證明被告犯罪者或其行為不罰者，應諭知無罪之判決，刑
    事訴訟法第154 條第2 項、第301 條第1 項，分別定有明文
    。復按認定不利於被告之事實，須依積極證據，苟積極證據
    不足為不利於被告事實之認定時，即應為有利於被告之認定
    ，更不必有何有利之證據，最高法院30年上字第816 號著有
    判例，可資參照。
三、檢察官認被告涉有上開罪嫌，係以證人乙○○之證述、台灣
    檢驗科技股份有限公司濫用藥物檢驗報告為主要論據。訊據
    被告固對與乙○○同居之事實坦承不諱，惟堅決否認有何轉
    讓安非他命之犯行，辯稱：伊97年4 月12日即入監服刑，伊
    從來沒有跟乙○○一起施用毒品，也沒有轉讓毒品給乙○○
    等語。
四、經查：
（一）乙○○與被告係同居關係，於被告97年4 月12日入監服刑
      前及現在均共同居住於台北縣新店市○○街62巷11號4 樓
      等情，業據證人乙○○證述在卷，且為被告所不否認，堪
      以認定。證人乙○○固於偵查中證稱：「被告與我施用的
      毒品都是被告去買回來之後，由我們兩個一起施用，我與
      被告同居期間，我所施用的毒品都並非我自己購買，是被
      告買回來提供給我的。（被告提供毒品給你施用幾次？）
      數不出來，因為我們二個同居7 年多，這7 年間我們都是
      這樣施用毒品。（被告自何時提供毒品給你施用？）90年
      起，最後一次是97年4 、5 月間。」等語（97年8 月6 日
      偵查筆錄，97年度偵字第14821 號卷第33頁），而證人乙
      ○○於97年5 月20日施用安非他命為警查獲，業經本院以
      以97年度易字第2114號判決判處有期徒刑7 月，嗣經台灣
      高等法院駁回上訴確定，有該判決在卷可按，且經證人乙
      ○○證述在卷（本院98年1 月8 日審判筆錄），復有台灣
      檢驗科技股份有限公司濫用藥物檢驗報告在卷可稽，檢察
      官認被告涉犯上開罪嫌，固非全然無憑。惟被告於97年4
      月12日至97年9 月11日期間入台北分監執行，有台灣高等
      法院被告前案紀錄表可憑，則乙○○於97年5 月20日為警
      查獲時，被告已入監服刑逾1 個月，足認乙○○於97年5
      月20日為警查獲該次施用安非他命，並非與被告共同施用
      。
（二）證人乙○○於警詢、偵查中並未證稱其所施用之安非他命
      係被告入監服刑前所轉讓，則乙○○該次施用之安非他命
      是否為被告97年4 月12日入監服刑前所轉讓予乙○○，並
      無證據證明。而證人乙○○於審判中證稱伊從未向他人購
      買毒品一情（本院98年1 月8 日審判筆錄），縱可認乙○
      ○所施用之毒品非乙○○向他人購買，惟被告與乙○○既
      共同居住於台北縣新店市○○街62巷11號4 樓，且被告於
      97年4 月12日即入監服刑，則乙○○非無可能自行取得被
      告置於家中之毒品，不能遽認乙○○所施用之毒品為被告
      所轉讓。
（三）證人乙○○於本院審理時證稱97年4 月12日被告入監服刑
      後，只有前開該次施用安非他命等語（本院98年1 月8 日
      審判筆錄），卷內亦無證據可認乙○○於97年4 、5 月間
      另有其他施用毒品犯行，則不能僅憑證人乙○○於偵查中
      片面證述：被告最後一次提供毒品給伊施用係97年4 、5
      月間等語（97年8 月6 日偵查筆錄，97年度偵字第14821
      號卷），即認被告於入監服刑前，有轉讓毒品予乙○○。
      檢察官認被告涉嫌於97年4 、5 月間轉讓毒品予乙○○等
      情，即難採認。
五、綜上，本件證據無法證明被告有檢察官所指之轉讓安非他命
    犯行，此外，本院復查無其他積極證據足以證明，揆諸上開
    法條及判例意旨，本件不能證明被告犯罪，自應為被告無罪
    之諭知。
六、證人乙○○就被告是否知悉伊有施用毒品、毒品是否為被告
    買回來提供予伊、兩人是否共同施用等與案情有重要關係之
    事項，於供前具結，而其於偵查中及本院審理時為相反之證
    述，所為涉有偽證罪嫌。上開罪嫌為本院職務上所知，應依
    職權告發，由檢察官另行處理。
據上論斷，依刑事訴訟法第301條第1項，判決如主文。
本案經檢察官楊冀華到庭執行職務
中    華    民    國    98    年    1     月    17    日
                  刑事第七庭  審判長法官  高偉文
                              法      官  孫萍萍
                              法      官  林欣苑
上正本證明與原本無異。
如不服本判決應於收受送達後10日內向本院提出上訴書狀，並應
敘述具體理由；其未敘述上訴理由者，應於上訴期間屆滿後20日
內向本院補提理由書（圴須按他造當事人之人數附繕本）「切勿
逕送上級法院」。
                              書  記  官  劉英芬
中    華    民    國    98    年    1     月    19    日


司法院資訊處製作；財團法人民間司法改革基金會備份。
